【裁判字號】    96,訴,9638
【裁判日期】    980114
【裁判案由】    給付違約金
【裁判全文】
臺灣臺北地方法院民事判決              96年度訴字第9638號
原      告  臺灣大車隊股份有限公司
法定代理人  甲○○
訴訟代理人  乙○○
被      告  丙○○原姓名戴賢.
上列當事人間請求給付違約金事件，本院於民國97年12月29日辯
論終結，判決如下：
    主      文
原告之訴及其假執行之聲請均駁回。
訴訟費用由原告負擔。
    事實及理由
一、原告起訴主張：
  (一)兩造於民國96年03月15日簽訂計程車隊業務讓與協議書（下
    稱系爭契約），約定被告即金立計程車客運服務行（下稱金
    立服務行）將其現經營之「金立衛星計程車隊」車隊隊員、
    客戶資料庫、乘客叫車服務、企業會員服務及其他相關業務
    ，包含現有之叫車專線號碼：00-0000000，共8 線讓與予原
    告經營。原告聘用被告擔任臺灣大車隊新竹分公司顧問，聘
    顧期間共36個月，每月給付被告車馬費新臺幣（下同）5 萬
    元。被告未經原告同意，不得擅自或與他人合作從事相關業
    務，亦不得在將其客戶資料讓與他人，一方有違反系爭契約
    之約定者，他方得終止系爭契約並請求損害賠償500萬元。
    詎被告仍以訴外人陳正元為名義上負責人，使用金立車隊名
    義，以市內電話00-0000000號做為接洽計程車派遣業務之聯
    絡號碼，原告於96年6月6日以存證信函催告被告停止上開叫
    車號碼之使用，並於函達3 日內將上開號碼辦理過戶予原告
    ，另於96年7月18日函請被告切勿違約，復於同年9月17日再
    以存證信函對被告為終止系爭契約之意思表示，並請求賠償
    500萬元，惟未獲置理。
  (二)被告違反系爭契約之事實：
  1.金立衛星服務行以金立車隊之名義營運，而金立服務行與金
    立衛星服務行，二者所屬隊員相同，金立服務行原接受新竹
    市政府輔導及新竹市警察局補助之衛星定位管理及安全系統
    現已移轉予金立衛星服務行繼續使用，並接受新竹市政府授
    證，而未移轉予原告，辦公室地址皆為門牌號碼新竹市○○
    路292巷7號（下稱系爭辦公室）之被告前辦公室及現居所地
    」，上開二服務行實為同一商號，被告顯有參與金立衛星服
    務行之營運而顯有違約。
  2.陳正元雖於96年07月18日以其名義向訴外人葉宇軒、葉志芳
    訂立租賃契約，承租系爭辦公室作為其辦公處所，惟被告解
    除租賃契約後現仍居住於該址。且陳正元於96年07月16日向
    被告購得辦公設備並立即完成付款，於同年月17日向原告辦
    理退隊，於同年月18日與被告居住地之所有人簽訂租賃契約
    ，並同意被告迄今仍居住於該址，有違常理。
  3.被告抗辯其要求陳正元將金立衛星服務行更名，未獲回應云
    云，惟被告得依商業登記法第28條規定請求陳正元更名而未
    為之，有違常理，則被告顯與陳正元共同設立登記金立衛星
    服務行。
  4.被告曾於81年09月24日經苗栗縣政府核准設立「金立服務行
    苗栗分行」，並以該行名義申設000-000000為其聯絡電話，
    該分行被告雖已於94年1月3日申請撤銷核准，然該線電話被
    告並未申請停用而沿用迄今，日前經原告撥打該線電話，竟
    直接轉接至「金立衛星服務行」之叫車專線，被告確有參與
    或協助金立衛星服務行之營運。
  5.被告主張市內電話00-0000000號係訴外人金崴國際運通有限
    公司（下稱金崴公司）所有，未在系爭契約約定轉讓範圍內
    ，於96年6月5日前已停止使用云云。惟系爭契約中被告轉讓
    予原告之相關業務，包含被告前以金崴公司之名義而與他人
    簽訂相關之合約或營業行為，系爭契約縱未約定，被告亦應
    轉讓；又上開電話於同年6月5日有多次通話記錄，於同年6
    月25日、7月5日、7月25日、8月5日…等多日皆有通信記錄
    ，顯未停用。
  6.原告縱未確認被告是否收受96年6月6日之存證信函，惟原告
    已於同年07月18日寄發存證信函告知被告勿違約情事，並經
    被告收受。
  7.據被告所提出之報紙資料，顯見被告於將金立服務行之全部
    業務讓與給原告前，對外即皆以「金立衛星車隊」自稱，故
    其於該新聞報導中即自稱為「金立衛星車隊總經理丙○○」
    ，顯見前後二「金立衛星車隊」皆與被告有相當密切之關係
    。
  8.如被告所經營之金立服務行與現陳正元所經營之金立衛星服
    務行無關，何以被告所經營之「金立衛星車隊」所爭取補助
    之「計程車治安交通防護網」，竟會於被告結束其所經營之
    「金立衛星車隊（金立服務行）」之業務後，由陳正元所經
    營之「金立衛星車隊」接受新竹市政府之授證。
  (三)爰基於系爭契約關於違約金之約定，聲明：被告應給付原告
    500 萬元，及自起訴狀繕本送達翌日起至清償日止，按年息
    5%計付之利息；願供擔保請准宣告假執行。
二、被告答辯：
  (一)被告將金立服務行讓與原告，並無擅自或與他人合作從事相
    關業務，也沒有將客戶資料讓與他人，乘客是流動的，別家
    車行也有叫車客戶資料，中華電信電話簿也找得到。被告無
    條件將其他車行簽約之企業客戶轉讓與原告，足證被告履行
    合約精神之決心，無心再參與經營。
  (二)兩造於系爭契約約定於96年7月1日前結束金立車隊派遣業務
    ，則原告所稱於96年6月6日前發現金立車隊復又營業，係尚
    在移轉中之原金立車隊。
  (三)金立衛星服務行為陳正元個人獨資所有與被告無任何關係，
    陳正元於96年07月16日向被告頂下被告所有系爭辦公室及裝
    潢設備，轉讓範圍不含派遣系統及車上機，另於同年07月17
    日向原告辦理退隊，並於同年07月18日與葉宇軒、葉志芳簽
    訂租賃契約。於96年07月27日申請獨資設立金立衛星服務行
    。而被告之金立服務行係公路主管機關特許之行業，與陳正
    元之金立衛星服務行係一般性商行，二者營業內容不同。又
    被告事先不知陳正元以金立衛星服務行名稱申請營利事業登
    記，事後要求陳正元更名，亦遭拒絕。被告與陳正元非親非
    故，未參與金立衛星服務行之經營。
  (四)被告以全球名義籌設小巴士接駁業務，以00-0000000號為聯
    絡電話，並無以金立車隊之名義對外接洽計程車業務之行為
    。且上開電話為金崴公司所有，惟已於96年6月5日停話至今
    。又上開電話亦非系爭契約約定讓與範圍內，且通話秒數為
    0 秒，而計程車叫車業務須靠電話始得經營。另被告未收到
    原告於96年6月6日寄發之存證信函。
  (五)衛星定位管理及安全系統經主管單位列管在案，未經許可不
    得私自移轉他人，又該項設備不在系爭契約讓與範圍內，被
    告自未違約。新竹市警察局於95年11月曾經邀請金立服務行
    協助治安，交通維護之公益活動並於計程車上裝設監視系統
    不含衛星派遣系統目的在於協助社會治安、打擊犯罪，被告
    讓與原告後新竹市警察局為延續治安交通維護專案尋找其他
    車隊配合乃天經地義，與本件及被告無任何關係，被告並無
    違反協議書合約精神。
  (六)在金立服務行苗栗分行撤銷核准之後，被告就將該辦公室00
    0-000000電話給徐文良使用，徐文良開設良友計程車行，被
    告不清楚徐文良有無使用該支電話供叫車使用，當初因證件
    不符所以沒有辦理過戶。系爭契約第1 條明白清楚表示將被
    告營運中車隊隊員以及叫車專線00-0000000、0000000、000
    0000、0000000、0000000、0000000、0000000、0000000共8
    線讓與原告經營，並不含金立服務行行號及其所經營之其他
    事業之軟硬體設備等語置辯，並答辯聲明：原告之訴駁回；
    如為不利判決，願供擔保免為假執行。
三、兩造不爭執事實：
  (一)原告係經營計程車派遺業務，被告原係設於新竹市○○路29
    2巷7號之金立服務行負責人，兩造於96年03月15日簽立計程
    車隊業務讓與協議書即系爭契約，約定被告將其現經營之金
    立車隊之車隊隊員、客戶資料庫、乘客叫車服務、企業會員
    服務及其他相關業務（包含現有之叫車專線號碼：00-00000
    00、0000000、0000000、0000000、0000000、0000000、000
    0000、0000000共8線）讓與予原告經營。並於業務移轉啟動
    日即96年03月31日起60日內安排車隊隊員與原告簽訂計程車
    派遺服務契約，使之成為原告隊員。被告之隊員於業務移轉
    啟動日起60日後，自行與原告簽訂計程車派遺服務契約，成
    為原告隊員，概與被告無關，並不得列入協議書業務讓與價
    金計算之範圍。被告依約應付300 萬元預付金，於未來拆帳
    金額中優先扣抵，每月司機所繳租金自第1 個月起至第12個
    月止，原告為70%，被告為30%；自第13個月至第24個月原告
    為60%，被告為40%；自第25個月至第36個月則各50% 比率拆
    帳（含稅）。自第37個月起原告則不再支付業務讓與價金。
    被告不得再以其所有金立車隊從事相關業務，並約定由原告
    聘請被告擔任顧問一職，每月給付5 萬元之薪資，但被告不
    得自行或與任何第三者合作或讓與第三者，使在臺灣地區再
    行使用金立衛星計程車隊品牌，或另行成立任何車隊從事與
    原告車隊有業務競爭之行為，亦不得再將客戶資料讓與他人
    ，並保證三年內不從事計程車派遣系統之銷售或輔導同業之
    行為，如有違約則應賠償他方新臺幣500 萬元，此並有系爭
    契約在卷可稽（見原證三）。
  (二)系爭契約簽立後，雙方約定96年06月16日至同年月20日討論
    派遣作業全面移轉確認，於96年7月1日結束金立派遣業務（
    參被證六金立車隊移轉討論事項）。
  (三)陳正元原屬金立服務行車隊隊員，於96年07月27日以陳正元
    名義獨資設立金立衛星服務行，並以金立車隊名義經營計程
    車派遣業務（參原證六營利事業登記資料查詢）。
  (四)被告未收到原告於96年6月6日寄發之存證信函。
  (五)被告接受新竹市政府輔導及新竹市警察局補助，申請衛星定
    位管理及安全系統使用。
  (六)被告曾於81年09月24日經苗栗縣政府核准設立「金立服務行
    苗栗分行」，並以該行名義申設000-000000為其聯絡電話，
    該分行已於94年1月3日申請撤銷核准（參原證八）。
四、原告主張被告違反系爭契約關於競業禁止之約定，而請求違
    約金，被告則以前詞置辯，是本件爭點在於被告有無違反系
    爭契約關於競業禁止之約定? 原告指被告有違約情事，主要
    以金立車隊又開始營運載客，該經營者名義上雖係陳正元，
    但以金立衛星服務行名義經營，業務範圍、車隊名稱、所屬
    隊員及機械設備（衛星派遣設備、車上機等）皆使用被告原
    金立車隊之設備，且辦公室與被告居所相同，並由金立衛星
    服務行接替金立服務行接受新竹市政府之授證，且金立服務
    行苗栗分行所申設之000-000000電話迄今仍直接轉至金立衛
    星服務行之叫車專線等情為據。經查：
  (一)依據系爭契約，被告係將其現經營之金立車隊之車隊隊員、
    客戶資料庫、乘客叫車服務、企業會員服務及其他相關業務
    （包含現有之叫車專線號碼：00-0000000、0000000、00000
    00、0000000、0000000、0000000、0000000、0000000共8線
    ）讓與予原告經營，且被告不得自行或與任何第三者合作或
    讓與第三者，使在臺灣地區再行使用金立衛星計程車隊品牌
    ，或另行成立任何車隊從事與原告車隊有業務競爭之行為，
    亦不得再將客戶資料讓與他人，並保證三年內不從事計程車
    派遣系統之銷售或輔導同業之行為。又陳正元於96年7月1日
    或2 日與其他小隊長共同出具抗議書予原告之法定代理人，
    要求改善派遣方式乙情，有抗議書在卷可憑（見被證三）；
    被告於96年07月16日將新竹市○○路292巷7號辦公室（含新
    增建鋼骨架構內部裝潢、電腦硬體設備等，但不含派車軟體
    、辦公桌椅、影印機、傳真機、列表機電話總機、鐵櫃、冷
    氣空調等）所有設備以150 萬元讓與陳正元，陳正元於同日
    匯款150 萬元至金立服務行帳戶，此有買賣合約書及存摺影
    本可證（見被證五）；原告法定代理人約於96年07月10日告
    知陳正元不接受可以離開，陳正元於96年07月17日向原告辦
    理退隊，亦據證人陳正元證述明確（見本院卷第165、167頁
    ）；陳正元於同年月18日與葉宇軒、葉志芳簽訂租賃契約，
    以每月租金12,500元承租系爭辦公室，有房屋租賃契約書及
    繳納租金之匯款回執聯在卷可考（見被證四、被證二），及
    於96年07月27日獨資設立金立衛星服務行，並以金立車隊名
    義經營計程車派遣業務，有營利事業登記資料查詢附卷可憑
    （見原證六）。
  (二)證人陳正元於本院言詞辯論時具結證稱：「我有設立金立衛
    星服務行」、「電子材料本來就有在賣，車隊約在96年07月
    底成立，電子材料從96年01月就開始試著買賣電子材料，當
    時尚未成立公司，後來因為成立車隊有申請成立公司行號，
    把電子買賣申請在營業項目內。」、「因為被告結束金立計
    程車行的業務，我們被被告轉隊到臺灣大車隊，因為臺灣大
    車隊的派遣方式我們無法接受，請它們改善派遣方式，但是
    一直未改善，我親自打電話給臺灣大車隊的老闆甲○○溝通
    ，甲○○表示如果我沒有辦法接受他的派遣方式就離開，後
    來約07月17日左右我就離開。」、「使用金立衛星服務行這
    個名稱因為這個名字我已經習慣10幾年。」、「有承租新竹
    市○○路292巷7號，為要與以前車隊司機聯絡，停車比較方
    便。」、「以前金立服務行司機至少有180 人。」、「沒有
    使用000000000」、「00000000沒有印象。好像是苗栗的號
    碼」、「曾向被告購買高翠路的辦公室設備，包括電腦硬體
    ，但不包括軟體，會員資料是我跟被告買硬體後自己拿電話
    簿建立的，隊員資料，我知道的自己一個一個去找。」、「
    被告沒有協助我成立金立衛星服務行」、「被告把設備頂讓
    後沒有參與我們車隊其他業務。」、「金立衛星車隊的隊員
    跟金立服務行的隊員沒有完全相同，約30-40%相同。其他是
    別家的或是以前沒有參加車隊的，我邀請到我這裡。」、「
    金立衛星車隊目前有約75台車」、「我從臺灣大車隊吸收了
    約20位到金立衛星車隊。」、「成立或經營金立衛星車隊，
    被告沒有提供任何意見、建議或輔助，事先沒有跟被告提過
    要成立金立衛星車隊，因為甲○○跟我講完後我才想要去成
    立。」等語（見本院卷第165至168頁）。
  (三)是據證人陳正元之證述，金立服務行之車隊隊員確實依照系
    爭契約成為原告車隊隊員，原告就此亦未爭執，之後陳正元
    因與原告法定代理人間溝通過程有爭執，才起意另行成立金
    立衛星服務行，當時並未將此事告訴被告，亦未從被告處獲
    得客戶資料、叫車專線、車隊隊員等；又陳正元原本是金立
    服務行之隊員，其另行創業之初，基於一己之利想沿用以前
    「金立」之名稱及系爭辦公室，以招攬客戶及隊員，奠下事
    業基礎，或如被告所陳因為與原告法定代理人對抗而故用該
    名稱，亦屬常情；再者，金立服務行之車隊隊員約180 名既
    依照系爭契約成為原告車隊隊員，是陳正元嗣後再憑藉其個
    人關係吸收其中20位隊員至其經營之金立衛星車隊；且證人
    陳正元在當時已有經營衛星電子材料之買賣或出租業務，其
    承租系爭辦公室經營業務，亦無違一般常理，復無證據證明
    被告於讓與系爭辦公室之硬體或退租系爭辦公室時知悉陳正
    元欲另組車隊，為輔導其創業而將該等硬體設備讓與陳正元
    等，從而，被告固有將系爭辦公室裝潢等硬體設備讓與陳正
    元之情事，然兩造系爭契約所約定讓與之範圍並不包含該辦
    公室裝潢設備，故尚難認被告將系爭辦公室裝潢設備讓與陳
    正元，即認被告屬違約。
  (四)原告又稱被告曾向新竹市政府及警察局申請衛星定位安全管
    理系統，該系統現仍由金立衛星服務行繼續經營使用等語，
    為被告所否認。查本院函詢「金立計程車客運行」於92年所
    申請之衛星定位安全管理系統，是否仍在使用。經新竹市政
    府於97年5月2日以府交運字第0970039264號函稱：「茲基於
    促進本市計程車營運環境品質提昇，經協議訂約執行新竹市
    交通安全行易網-計程車營運安全管理與派遣系統整體規劃
    與建置計畫（以下簡稱本計畫案），由金立計程車客運服務
    行…為示範車隊參與執行備忘錄。…本計畫案執行備忘錄已
    於92年12月30日自雙方簽約之日起生效，履約期限自簽訂備
    忘錄日起至97年12月31日止，車上單元設備1047台、電腦設
    備之保管與維護自簽約日起已由金立計程車客運服務行依設
    備保管與維護計畫合約履行。…依貴院函囑於97年04月25日
    下午前往查訪，負責人戴賢金展示之車上單元設備共計104
    台、電腦設備5 台在案…，惟因該公司未使用該項設備，本
    府將另案收回」等情，且附有照片18幀可稽（本院卷第122
    頁至第126 頁）。則自上開回函，難認為被告有何所指在金
    立衛星服務行使用上開衛星定位安全管理系統之情形，自難
    認為被告有原告所指另組金立衛星服務行與違約之情事。再
    者，據原告所提96年09月28日網路新聞資料記載「新竹市金
    立衛星計程車與桃園機場排班計程車隊試辦『衛星計程車治
    安交通防護網』，昨天在清大舉辦授證典禮及觀摩會，有25
    0 部計程車因裝有監視錄影與衛星定位，如同移動式監視器
    …」，並無記載係由陳正元所經營之「金立衛星車隊」接受
    新竹市政府之授證，且新聞報導於系爭契約訂立前在描述金
    立服務行時，就均以金立衛星車隊或金立衛星計程車相稱，
    此有被告所提之新聞報導資料在卷可證（見本院卷第66、67
    頁），故尚難據此即認金立服務行與金立衛星服務行有何密
    切關連，並據以推論被告有違約之情事。
  (五)被告並無居住在系爭辦公室，業據被告提出戶口名簿影本為
    憑（見本院卷第95頁）。又原告主張如被告無與陳正元合作
    或參與經營，為何不要求陳正元更改金立衛星服務行之名稱
    ，然新竹市政府97年10月07日府產商字第0970101718號函載
    ：「金立衛星車隊服務行登記營業項目有：電信器材批發業
    、電信器材零售業、資料處理服務業、一般廣告服務業等；
    金立計程車客運服務行登記營業項目有：計程車客運業、汽
    車拖吊業及其他汽車服務業，其商號名稱及所營事業並無相
    同或類似之虞。」（見本院卷第158 頁），故被告並無權要
    求陳正元更改其商號名稱。
  (六)原告另稱被告以其為負責人之金崴公司所有00-0000000號市
    內電話，作為金立車隊經營派遣業務一節，為被告所否認。
    查，被告為金崴公司之負責人，而00-0000000號市內電話確
    為金崴公司所申請等情，為兩造所不爭執，且有被告所提出
    之中華電信股份有限公司臺灣北區電信分公司新竹營運處函
    影本（本院卷第51頁）為證，堪信為真正。又依被告所提出
    為原告所不爭執上開中華電信股份有限公司臺灣北區電信分
    公司新竹營運處函影本及所附用戶受信通信紀錄報表，該市
    內電話除96年6月5日之7通電話外，自96年6月起10月止，其
    通信起始時間與通信終話時間均相同，經中華電信股份有限
    公司臺灣北區電信分公司新竹營運處函覆發話方行動電話確
    實有時間相符之發話資料，且其通話秒數皆為0 秒，表示受
    話方並未應答，故市話受信紀錄上的通信起始時間與通信時
    間一致等語（本院卷第51頁至第58頁）。經本院再為查詢確
    認該函所稱受話方並未應答函意，該處函稱：所謂受話方未
    應答，即受話方未接起電話（含未轉入語音信箱）或未接至
    傳真機、答錄機應答，而由主叫方終止通話之情形下，其通
    話秒數為0秒等語，有該處97年4月21日新帳字第0970000215
    號函在卷可佐（本院卷第120頁）。而依據兩造約定96年7月
    1 日才是金立服務行結束派遣作業日，是如被告或陳正元係
    確以上開00-0000000號市內電話接洽計程車派遣業務之聯絡
    電話，勢必有派遣業務相關資料連繫之交換，不可能在受話
    方未接起電話或接至傳真機、答錄機之情形下交換派遣業務
    相關資料。堪認被告所辯上開00-0000000號市內電話已停止
    使用一節為可取。則原告主張被告係使用該市內電話作為連
    繫派遣業務之電話等情，自不足取。
  (七)原告主張「金立服務行苗栗分行」申設000-000000聯絡電話
    ，日前經原告撥打該線電話，竟直接轉接至「金立衛星服務
    行」之叫車專線，並提出錄音光碟及譯文為憑（見本院卷第
    182、183頁），而從上開譯文固可知此電話係供叫車專線使
    用，接聽者自稱是「金立」，但此無從遽認該電話是金立衛
    星服務行之叫車專線，且被告亦提出登記在系爭辦公室並以
    「金立」為名，即「有限責任新竹市金立計程車運輸合作社
    」登記證可佐（見本院卷第177、178頁），可知以「金立」
    為名之計程車運輸業務，非僅金立服務行而已，以及證人徐
    文良於本院言詞辯論時具結證稱：「我是良友汽車行負責人
    兼司機，72年至今都是。與被告認識10幾年的朋友。」、「
    000-000000這支電話在金立無線電計程車行賣掉後就給我使
    用，作良友車行叫車業務使用。這隻電話只有客人叫車在使
    用，如果我在家都是我在接，我不在我老婆會接，兒子媳婦
    在家有時候也會接，有時候沒有在家就轉接給司機使用。」
    、「這隻電話被告沒有用就是給我用，是裝機在我家，之前
    被告是用轉接的方式使用。」、「我接這隻電話有時候會講
    金立，有時候會講良友，客人有時候會問，我說都是，因為
    我們的車子之前有貼金立無線電計程車行，而且有貼電話。
    我之前是金立無線電計程車行隊員。」、「被告找我時因為
    我不在家，所以沒有過戶。後來只有打電話說有空的話資料
    準備好要過戶給我。」、「我沒有加入臺灣大車隊，那是新
    竹有加入臺灣大車隊，我是苗栗這裡。」等語（見本院卷第
    169、170頁），是據證人徐文良之證述，000-000000電話現
    在是其在使用，且因該電話本來就是裝機在其住處，而該支
    電話不在系爭契約讓與範圍，且金立服務行苗栗分行早於94
    年01月03日申請撤銷核准而停止營業，故被告轉讓與證人徐
    文良使用，尚難認有何違約之處，至於徐文良在苗栗地區以
    該支電話供叫車專線並自稱是「金立」，是其個人行為，難
    認與被告有關，原告亦未能舉證證明被告知悉並有參與、合
    作或輔導證人徐文良經營車行或車隊之行為，故亦難認被告
    有何違約之情事。
五、綜上所述，原告未能舉證證明被告有違反系爭契約關於競業
    禁止之約定，從而，原告主張被告違反前述約定，依據系爭
    契約關於違約金之約定，訴請被告應給付原告5 百萬元，暨
    自起訴狀繕本送達之翌日起至清償之日止，按年息5%計算之
    利息，即有未合，不應准許。又原告之訴既經駁回，則其假
    執行之聲請即失所附麗，亦不應准許。
六、本案事證已臻明確，兩造其餘主張陳述及所提之證據，經審
    酌後於本件判決結果無影響，爰不逐一論述，附此敘明。
七、據上論結，本件原告之訴為無理由，依民事訴訟法第78條，
    判決如主文。
中    華    民    國    98    年    1     月    14    日
                  民事第一庭    法  官  賴秀蘭
以上正本係照原本作成
如對本判決上訴，須於判決送達後20日內向本院提出上訴狀
中    華    民    國    98    年    1     月    14    日
                                書記官  李佩芳


司法院資訊處製作；財團法人民間司法改革基金會備份。
